【裁判字號】    92,上易,1349
【裁判日期】    920807
【裁判案由】    詐欺
【裁判全文】
臺灣高等法院刑事判決                          九十二年度上易字第一三四九號
    上  訴  人
    即  被  告  丙○○
右上訴人因詐欺案件，不服臺灣桃園地方法院九十一年度易字第七六八號，中華民國
九十二年二月十二日第一審判決（起訴案號：臺灣桃園地方法院檢察署九十一年度偵
字第四七九０號），提起上訴，本院判決如左：
    主  文
上訴駁回。
    事實及理由
一、本案經本院審理結果，認第一審以上訴人即被告丙○○犯刑法第三百三十九條第
    一項詐欺取財罪，判處有期徒刑七月；其認事用法及量刑均無不當，應予維持，
    並引用第一審判決書記載之事實、證據及理由（如附件判決）。
二、被告上訴意旨略以：依係於民國（下同）八十九年年中持本案支票向告訴人借款
    ，當時乙○○之支票尚未遭拒絕往來，伊沒有詐欺犯行云云。並請求傳喚甲○○
    ，命其提出帳簿以供核對本案借款時間。惟查：
  (一)本院依被告陳報之證人甲○○住址傳喚該證人，據送達郵局回報「查無此人」等
    語，有郵務送達信封在卷可查；被告又未能再陳報該證人之確實年籍、住所資料
    ，本院自無從再就該證人為傳證。
  (二)本案之借款新台幣（下同）二十萬元，係由告訴人匯至被告之兄帳戶，以交付被
    告乙節，為被告所不否認（見本九十二年六月三日訊問筆錄）。另據告訴人提出
    在本案中渠匯款二十萬元至被告之兄莊訓益帳戶之「匯款申請書代收入傳票」；
    依其上所載之匯款日期為九十年元月十日，亦有該「匯款申請書代收入傳票」一
    紙附在本院卷可稽。則告訴人指述被告持原審同案被告乙○○（業據原審以幫助
    詐欺罪判處有期徒刑肆月，緩刑年確定）名義之之票向渠借款之時間，係於於
    八十九年十二月間某日云云，自屬可信。
  (三)再查原審同案被告乙○○所開立之平鎮市農會龍岡分部支票存款帳戶，早已經票
    據交換所於八十九年七月二十八日以台公字第０五九四號公告拒絕往來，有桃園
    縣平鎮市農會九十一年十二月十一日桃平市農龍信字第四三二二號函一件在卷足
    憑。乃被告竟於該支票存款帳戶遭拒絕往來後，仍持該帳戶之支票向告訴人借款
    ，事後又未能依約清償；則其於借款之初即有不法所有之意圖，並施用詐術，自
    可認定。被告上訴意旨空言否認犯罪，為無理由，應予駁回。
三、被告雖另遞狀以其患有腦中風、高血壓，請求裁定停止審判云云。惟查，依被告
    提出為證之臺北縣立板橋醫院診斷證明書，僅有記載「病人於九十一年四月二十
    四日到九十一年五月八日於本院住院，並在門診追蹤治療兩次 (九十一年十一月
    二十七日、九十一年十二月二十日）」云云；此後迄至本案辯論終結，並未回診
    複查，亦未見醫囑不宜外出活動，自難認有不到庭之合法理由。被告經合法傳喚
    ，無正當理由不到庭，爰不待其陳述逕行判決。
據上論結，應依刑事訴訟法第三百七十三條、第三百六十八條、第三百七十一條，判
決如主文。
本案經檢察官林炳雄到庭執行職務。
中      華      民      國    九十二    年      八      月      七      日
                              臺灣高等法院刑事第十二庭
                                  審判長法  官   劉  景  星
                                        法  官   陳  志  洋
                                        法  官   陳  博  志
右正本證明與原本無異。
不得上訴。
                                        書記官   陳  嘉  文
中      華      民      國    九十二    年      八      月      七      日
附錄本案論罪科刑法條全文
刑法第三百三十九條：
意圖為自己或第三人不法之所有，以詐術使人將本人或第三人之物交付者，處五年以
下有期徒刑、拘役或科或併科一千元以下罰金。
以前項方法得財產上不法之利益或使第三人得之者，亦同。
前二項之未遂犯罰之。


司法院資訊處製作；財團法人民間司法改革基金會備份。
